臺灣高等法院交通法庭裁定　　　　　　　　　　九十三年度交抗字第七六四號
　　抗告人即
　　受處分人　甲○○
右抗告人因違反道路交通管理處罰條例案件，不服台灣士林地方法院九十三年度交聲
字第五一一號，中華民國九十三年八月二十日裁定，提起抗告，本院裁定如左：
    主  文
抗告駁回。
    理  由
一、按「汽車駕駛人轉彎時，有左列情形之一者，處二百元以上六百元（銀元）以下
    罰鍰：一、．．．。二、不依標誌、標線、號誌指示者。」，道路交通管理處罰
    條例第四十八條第二款定有明文。又「汽車駕駛人，駕駛汽車有違反本條例之行
    為，經交通勤務警察或依法令執行交通稽查任務人員制止時，不聽制止或拒絕停
    車接受稽查而逃逸者，除按各該條規定處罰外，處新臺幣三千元以上六千元以下
    罰鍰。」、「汽車駕駛人有左列各款所列條款之一者，除依原條款處罰鍰外，並
    予記點：一、有第三十三條、第三十八條第一項、第四十條第一項、第四十五條
    、第四十七條第一款至第四款、第四十八條、第四十九條或第六十條第一項、第
    二項第一款至第三款情形之一者，各記違規點數一點。」，道路交通管理處罰條
    例第六十條第一項、第六十三條第一款亦有明文。
二、原裁定以：本件抗告人即受處分人甲○○所有之車牌號碼ＣＩＪ─０一二號重型
    機車於民國九十三年四月十一日晚上六時七分，行經在臺北市○○○路○段未依
    規定兩段式左轉，執勤員警見狀鳴笛攔停，惟駕駛人不予理會逕自加速逃逸，經
    警逕行掣單舉發，原處分機關因依道路交通管理處罰條例第四十八條第二款及第
    六十條第一項規定，裁處罰鍰共新台幣三千六百元整，並依同條例第六十三條第
    一項第一款規定，共計違規點數二點，並無不當，原審法院因依道路交通案件處
    理辦法第十九條之規定，駁回抗告人之異議。
三、抗告意旨略以：台北市政府警察局士林分局九十三年五月二十四日北市警士分交
    字第０九三六二０一四三００號函說明二、．．．（機車騎士為女性，身穿紅色
    外套），．．．（見原審卷第十頁），乃本件舉發員警馮建文於原審時證稱：「
    ．．．騎車的人是穿藍色衣服的女生，．．．。」等語（見原審卷第三一頁），
    員警就舉發當時機車騎士穿著即無法辨識，何以能辨識比騎士穿著小二十七倍之
    車牌，足見本件確實係員警誤認云云。
四、經查：抗告人甲○○所有之車牌號碼ＣＩＪ─０一二號重型機車於九十三年四月
    十一日晚上六時七分，在臺北市○○○路○段，未依規定兩段式左轉，執勤員警
    見狀鳴笛攔停，惟駕駛人不予理會逕自加速逃逸等情，業據證人即現場執勤警員
    馮建文於原審時證稱：「（請詳述當時舉發的情形？）我看到一台機車沒有依規
    定二段式左轉，我就攔她，請她到路邊，後來，她就加速逃跑，騎車的人是．．
    ．女生，這機車是光陽銀色的車子，車號是ＣＩＪ─０一二號，當時，天沒有完
    全黑．．．。（你是看到車子後就用無線電呼叫查明這台機車的車型車號相同，
    車主是甲○○？）是。確定沒有錯。我執勤後有寫工作記錄簿。《庭提工作記錄
    簿影本一張附卷》就算騎車子的人不是車主，我們規定上就是告發車主」等語（
    見原審卷第三一頁），足見值勤警員確有清楚目睹抗告人所有車號ＣＩＪ─０一
    二號機車前開違規情形，應無誤認車號之虞。至抗告人所指台北市政府警察局士
    林分局九十三年五月二十四日北市警士分交字第０九三六二０一四三００號函所
    載及上開證人馮建文在原審之證詞就機車騎士穿著外套之顏色前後不一，惟人之
    記憶會隨時間過往，而逐漸模糊，且交通警察係以反覆實施取締交通違規，為其
    日常任務，對各違規人各項特徵，本極易混淆，而無法清晰記憶，自屬當然。況
    證人馮建文就機車騎士為女性、機車廠牌、車身顏色、車型等資料之指認均無二
    致，已足認證人馮建文之證詞係屬真實，抗告意旨，執此指摘原裁定不當，尚非
    有據。原審法院因依道路交通案件處理辦法第十九條之規定，駁回抗告人之異議
    ，核無違誤。抗告意旨，為無理由，應予駁回。
五、據上論結，應依道路交通案件處理辦法第二十六條，刑事訴訟法第四百十二條前
    段，裁定如主文。
中　　　華　　　民　　　國　　九十三　　年　　　十　　　月　　二十九　　日
                             臺灣高等法院交通法庭
                                  審判長法  官 陳  春  秋
                                        法  官 高  明  哲
　　　　　　　　　　　　　　　　　　　　法  官 洪  英  花
右正本證明與原本無異。
不得再抗告。
                                        書記官 李  信  穎
中　　　華　　　民　　　國　　九十三　　年　　十一　　  月　　　四　　  日
